Inventaris van het archief van het Ministerie van Financiën, Directie Verbruiksbelastingen
Nationaal Archief, Den Haag
Ministerie van Financiën, Directie Verbruiksbelastingen
FIN/Directie Verbruiksbelastingen
1959-2007
merendeel 1979-2000
F42
1121 inventarisnummer(s); 21,10 meter
Normale geschreven, getypte en gedrukte documenten, geen bijzondere handschriften.
Nationaal Archief, Den Haag
Directie Verbruiksbelastingen, (1928) 1974-2000
Algemeen beleid en uitvoering met betrekking tot de heffing van omzetbelasting, motorrijtuigenbelasting, belasting zware motorrijtuigen, overdrachtsbelasting, kapitaalsbelasting, assurantiebelasting, milieubelastingen, belasting van personenauto's en motorrijwielen, rechten van successie en schenking, accijnzen. Vaststellen van de Btw-tarieven voor nieuwe producten en diensten. Beleid en uitvoering van de Natuurschoonwet 1928. Bijdrage aan de totstandkoming, wijziging en intrekking van diverse heffingswetten en -regelgeving. Series verslagen van vergaderingen van werkgroepen van de Europese Gemeenschappen en Europese Commissie.
Archiefvorming
Geschiedenis van de archiefvormer
De directie Verbruiksbelastingen is in 1974 ontstaan en was een onderdeel van het Directoraat–generaal der Belastingen van het Ministerie van Financiën.
De directie was verantwoordelijk voor de volgende taken:
De uitvoering van de wetgeving en internationale regelingen (een en ander met uitzondering van bepalingen betreffende de diplomatieke en daarmede gelijk te stellen vrijstellingen) betreffende de omzetbelasting, de bijzondere verbruiksbelastingen van personenauto’s, de accijnzen, de motorrijtuigenbelasting, de afgifte van kentekenbewijzen (deel II) voor de motorrijtuigenbelasting en de waarborg van platina, gouden en zilveren uurwerken
In 1974 bestond de Directie Verbruiksbelastingen uit drie bureaus met de onderstaande taken:
Bureau Omzetbelasting:
De behandeling van de tot de taak van de directie behorende aangelegenheden betreffende omzetbelasting en de bijzondere verbruiksbelasting van personenauto’s
Bureau Accijnzen:
De behandeling van de tot de taak van de directie behorende aangelegenheden betreffende de accijnzen, luchtverontreinigingsheffing op aan accijns onderworpen minerale oliën, en de waarborg van platina, gouden en zilveren werken
Bureau Motorrijtuigenbelasting:
De behandeling van de tot de taak van de directie behorende aangelegenheden betreffende motorrijtuigenbelasting en de afgifte van kentekenbewijzen (deel II) voor de motorrijtuigen.
In 1987 zijn de bureaus van de Directie Verbruiksbelastingen afdelingen geworden.
In 1991 is de afdeling motorrijtuigen opgeheven. In dat zelfde jaar werd de zelfstandige Directie Indirecte Belastingen opgeheven en als afdeling Indirecte Belastingen toegevoegd aan de directie Verbruiksbelastingen.
De taken van de afdeling Indirecte Belastingen betroffen de behandeling van aangelegenheden inzake:
rechten van successie, van schenking en van overgang en belastingen van rechtsverkeer
wetgeving op het notarisambt en de Natuurschoonwet 1928 voor zover het ministerie daarbij betrokken is.
In 2000 is de Directie Verbruiksbelastingen opgeheven en zijn de taken overgeheveld naar de Belastingdienst/Centrum voor Proces- en Productontwikkeling (BCPP) en de Directie Rechtstoepassingsbeleid (RTB).
Geschiedenis van het archiefbeheer
De zorgdrager heeft bij de archivering gebruikt gemaakt van ordeningsplannen. In deze ordeningsplannen zijn de dossieromschrijvingen gekoppeld aan handelingen uit basis selectiedocumenten.
Het archiefbestand is ontsloten door middel van het dossierbeheersysteem Dosman. Bij de ingebruikname van Dosman zijn er nieuwe ordeningsplannen gemaakt. Hierin is de koppeling naar handelingnummers uit de BSD’s opgenomen. Met andere woorden: selectie vindt reeds plaats bij de dossiervorming.
Het onderhavige archief betreft het deel dat door de zorgdrager is aangemerkt als te bewaren. Uit de schouw is echter gebleken dat een aanzienlijk deel te vernietigen is.
Als uitvloeisel van artikel 1.2 van het hoofdstuk Algemeen van het raamconvenant, afgesloten op 13 januari 2003 tussen het Ministerie van Financiën, het Ministerie van Binnenlandse Zaken en Koninkrijksrelaties en de Centrale Archief Selectiedienst (CAS) zijn in opdracht van het Ministerie van Financiën door de CAS in de periode 2003 - 2007 de directiearchieven bewerkt van het Directoraat-generaal der Belastingen en het Directoraat-generaal voor Fiscale Zaken. Na bewerking zijn de te bewaren bestanden, met een totale omvang van ca. 155 meter in 2007 overgedragen aan het Nationaal Archief. De omvang van het blok Directie Verbruiksbelastingen bedraagt 3,9 meter. Het inventarisnummer is 2.08.5236 (periode 1947-1989).
Het onderhavig bestand sluit hierop aan en vormt het chronologische vervolg. Bij de eerdere bewerking is namelijk een cesuur aangebracht in 1989. Alle destijds af te ronden of al beëindigde zaken zijn afgesloten, bewerkt en overgedragen.
De lopende zaken zijn bij de zorgdrager in beheer gebleven. In het nuovergedragen bestand bevinden zich dan ook geen zaken, die overlap vertonen met zaken uit inventaris 2.08.5236. De toentertijd achtergebleven dossiers zijn in 1994 opgenomen in Dosman. Er is geen sprake van hiaten of incompleetheid.
Het jaartal 1959 in de periodeaanduiding is te verklaren doordat het archiefbestand zeer lang lopende dossiers bevat, namelijk de zogenaamde landgoeddossiers in het kader van de Natuurschoonwet 1928. Sommige dossiers zijn gestart in dat jaar en liepen door tot in de periode van dit archiefblok.
Inhoud en structuur van het archief
Inhoud
Het archief bevat onder meer stukken betreffende het algemeen beleid en uitvoering met betrekking tot heffing van omzetbelasting, motorrijtuigenbelasting, belasting zware motorrijtuigen, overdrachtsbelasting, kapitaalsbelasting, assurantiebelasting, milieubelastingen, belasting van personenauto's en motorrijwielen, rechten van successie en schenking, accijnzen.
Het vaststellen van de Btw-tarieven voor nieuwe producten en diensten. Beleid en uitvoering van de Natuurschoonwet 1928. Beantwoorden van vragen van leden van de Eerste en Tweede Kamer der Staten-Generaal. Bijdrage aan de totstandkoming, wijziging en intrekking van diverse heffingswetten en -regelgeving.
Series verslagen van vergaderingen van werkgroepen van de Europese Gemeenschappen en Europese Commissie.
Selectie en vernietiging
De selectie heeft plaatsgevonden aan de hand van de volgende vastgestelde Basis selectie documenten:
Beheer van de Rijksbegroting (BSD 015, Stcrt. 31-3-2005 nr.62)
Belastingheffing (BSD 019, Stcrt. 31 -5-2005, nr. 102)
Heffing Rijksbelastingen (BSD 065, Stcrt. 19-9-2005, nr. 181)
Organisatie van de Rijksoverheid (BSD 143, Stcrt. 16-12-2005, nr. 245).
Aanvullingen
Er worden geen aanvullingen verwacht
Ordening van het archief
Het archief is primair op onderwerp geordend. Secundair is er sprake van een chronologische ordening. De ordening / code is wel consequent en herkenbaar toegepast. Bij de dossiervorming is gebruik gemaakt van meerdere ordeningsplannen. Voor de Directie Verbruiksbelastingen zijn aparte ordeningsplannen gemaakt voor de verschillende heffingswetten. Deze indeling is overgenomen in de nieuwe archiefstructuur.
Aanwijzingen voor de gebruiker
Openbaarheidsbeperkingen
Volledig openbaar.
Materiële beperkingen
Het archief kent geen beperkingen voor het raadplegen van stukken als gevolg van slechte materiële staat.
Andere toegang
Voor dit archief is geen andere toegang beschikbaar.
Aanvraaginstructie
Openbare archiefstukken kunnen online worden aangevraagd en gereserveerd. U kunt dit ook via de terminals in de studiezaal van het Nationaal Archief doen. Om te kunnen reserveren dient u de volgende stappen te volgen:
Creëer een account of log in.
Selecteer in de archiefinventaris een archiefstuk.
Klik op ‘Reserveer’ en kies een tijdstip van inzage.
Verwant materiaal
Bewaarplaats van originelen
Niet van toepassing
Beschikbaarheid van kopieën
Inventarisnummers van dit archief zijn niet in kopievorm beschikbaar
Afgescheiden archiefmateriaal
Niet van toepassing.
Verwante archieven
2.08.5236: Inventaris van het archief van het Ministerie van Financiën: Directie Verbruiksbelastingen, 1945-1989
Bijlagen
Geen bijlagen
Beschrijving van de series en archiefbestanddelen
- Taakuitvoering, A.1
  - Kamervragen, A.1.1.
    - Het informeren van de Tweede Kamer over de rapporten 'Verlaagde btw-tarief voor de Cultuur' van mei 1992 en het rapport 'Musea en Ecofin-raad' van juni 1991 over het btw-tarief ten aanzien van culturele activiteiten, 1981 - 1993; 1; pak
    - Het beantwoorden van Kamervragen van het Tweede Kamerlid G. van Leijenhorst (CDA) over de heffing van omzetbelasting over frauduleuze invoer van verdovende middelen, 1982 - 1990; 2; pak
    - Het beantwoorden van Kamervragen van de Tweede Kamerleden W.A.F.G. Vermeend en E. Ter Veld (beiden PvdA) over de zogenoemde btw-carrouselfraude, 1986; 3; omslag
    - Het beantwoorden van Kamervragen van de Tweede Kamerleden W.A.F.G. Vermeend (PvdA) en Th.O. Vreugdehil (CDA) over vrijstelling van omzetbelasting voor het leasen van computers en andere apparatuur door overheidsdiensten, 1987; 4; omslag
    - Het beantwoorden van Kamervragen van het Tweede Kamerlid A.Ch. van Es (PSP) over vrijstelling van schenkingsrecht voor de Stichting Gouden Huwelijk Prinselijk Paar, 1987; 5; omslag
    - Het beantwoorden van vragen over dubbeltellingen bij de BTW-component van telefoondiensten, 1987 - 1996; 6-7; 2 pakken
      - 1987 - 1996, 6; pak
      - 1994 - 1998, 7; pak
    - Het beantwoorden van Kamervragen van de Tweede Kamerleden J.C. Kombrink (PvdA), G. Ybema en M.M. Versnel-Schmitz (beiden D66) over de vereveningsregeling voor handelaren in vee en vrijstelling van omzetbelasting voor instellingen voor sociaal-cultureel werk, 1989; 8; omslag
    - Het beantwoorden van Kamervragen van het Tweede Kamerlid J.C. Kombrink (PvdA) over onduidelijkheden van heffing van omzetbelasting voor confectieateliers, 1989; 9-10; 1 pak en 1 omslag
      - 1989, 9; pak
      - 1989 - 1990, 10; omslag
    - Het beantwoorden van Kamervragen van de Tweede Kamerleden J. van der Vaart (PvdA) en J. Reitsma (CDA) over de terugbetaling van betaalde overdrachtsbelasting over de waarde van het melkquotum, 1989 - 1991; 11; omslag
    - Het beantwoorden van Kamervragen van het Eerste Kamerlid J.H. Zoon (PvdA) over heffing van omzetbelasting in verband met de provinciale investeringspremieregeling, 1989 - 1992; 12; omslag
    - Het beantwoorden van vragen over de heffing van omzetbelasting over het ter beschikking stellen van personeel in de sociaal-culturele sector en de gezondheidssector en invoering van budgetteringssystemen, 1989 - 1992; 13-16; 3 omslagen en 1 pak
      - 1989 - 1990, 13; omslag
      - 1990, deel 1, 14; omslag
      - 1990, deel 2, 15; omslag
      - 1991 - 1992, 16; pak
    - Het beantwoorden van Kamervragen van het Tweede Kamerlid A.A.M.E. van Erp (VVD) over het vermelden van prijzen inclusief omzetbelasting op folders, stellingen en facturen, 1989 - 1993; 17-18; 2 omslagen
      - 1989 - 1993, 17; omslag
      - 1991 - 1993, 18; omslag
    - Het beantwoorden van Kamervragen van de Tweede Kamerleden J.S.J. Hillen en A.B.M. Frinking (beiden CDA) over de heffing van omzetbelasting over de wederinvoer van Leopard II gevechtsvoertuigen van Duitsland naar Nederland, 1990; 19; pak
    - Het beantwoorden van Kamervragen van de Tweede Kamerleden J. Reitsma, A.H. Esselink en M.J.J. Roosen-van Pelt (allen CDA) over de heffing van omzetbelasting over de provinciale bijdragen aan autosloperijen, 1990 - 1991; 20; pak
    - Het beantwoorden van Kamervragen van het Tweede Kamerlid P.M. Blauw (VVD) over de heffing van omzetbelasting in de paardenhouderij, 1990 - 1991; 21; omslag
    - Het informeren van de Tweede Kamer over heffing van motorrijtuigenbelasting over verstrekte subsidies op projecten voor aardgas ten behoeve van autobussen, 1990 - 1994; 22; pak
    - Het beantwoorden van Kamervragen van de Tweede Kamerleden E.M.H. Hirsch Ballin en G. Leers (beiden CDA) over onder andere heffing van accijnzen over gedistilleerde dranken en tabaksproducenten in verband met opheffing van fiscale grenzen, 1990 - 1997; 23; omslag
    - Het beantwoorden van Kamervragen van de Tweede Kamerleden M.J.J. Roossen-van Pelt en J. Reitsma (beiden CDA) over de behandelingstermijn voor verzoeken om toepassing van de hardheidsclausule en P.M. Blauw (VVD) inzake de onbelaste overheveling ofwel doorschuiving van melkquota bij pacht, 1991 - 1992; 24; omslag
    - Het beantwoorden van Kamervragen van het Tweede Kamerlid K. Tuinstra (CDA) inzake heffing van omzetbelasting over verrichte diensten in de thuiszorg, 1991 - 1999; 25; pak
    - Het beantwoorden van Kamervragen van het Tweede Kamerlid R. Poppe (SP) over de heffing van ecotax over energieverbruik onder de belastingvrije voet en J.H. Klein Molekamp (VVD) inzake de verwerking van secundaire grondstoffen, 1991 - 1999; 26; pak
    - Het informeren van de Tweede Kamer over onder andere heffing van omzetbelasting over alarmsystemen voor bejaarden en over het vervoer en het storten van vuil, 1992; 27; omslag
    - Het informeren van de Tweede Kamer over onder andere teruggaaf van omzetbelasting van bouwkavels en uitvoeringsproblemen in verband met de afschaffing van de fiscale grenzen, 1992 - 1994; 28; pak
    - Het informeren van de Tweede Kamer over de btw-heffing bij budgetsubsidies door het ministerie van Welzijn, Volksgezondheid en Cultuur, 1992 - 1995; 29; pak
    - Het informeren van de Tweede Kamer over heffing van overdrachtsbelasting over heruitgifte van erfpachtrechten in de gemeente Den Haag, 1992 - 1999; 30; omslag
    - Het informeren van de Tweede Kamer over heffing van omzetbelasting over budgetsubsidies, 1993; 31; omslag
    - Het beantwoorden van Kamervragen van de Tweede Kamerleden W. Bos en van G.J.W. van Oven (beiden PvdA) over heffing en verrekeningen van belasting op personenauto's en motorrijwielen (bpm) en Wet op de motorrijtuigenbelasting (MRB), 1993 - 1999; 32; omslag
    - Het beantwoorden van Kamervragen van het Tweede Kamerlid J. Reitsma (CDA) over de houderschapsbelasting en de motorrijtuigenbelasting ten aanzien van motorvoertuigen van 25 jaar en ouder, 1993 - 2000; 33; omslag
    - Het beantwoorden van Kamervragen van de Tweede Kamerleden H. Eversdijk en P.B. Boorsma (beiden CDA) over teruggaaf van omzetbelasting aan buitenlandse ondernemers, 1994; 34; omslag
    - Het beantwoorden van Kamervragen van de Tweede Kamerleden F.Ch. Giskes (D66), B.M. de Vries (VVD) en van F. der Ploeg (PvdA) over het al dan niet BTW-plichtig zijn van exploitanten van kinderdagverblijven en M.M. van Zuylen (PvdA) over het toepassen van een BTW-constructie voor de aanschaf van duo-bakken, 1994 - 1995; 35; pak
    - Het beantwoorden van Kamervragen van het Tweede Kamerlid B.M. de Vries (VVD) over heffing van Successierecht van overlijdensuitkeringen in geval van premiesplitsing, 1994 - 1996; 36; omslag
    - Het informeren van de Tweede Kamer over de vrijstellingsregeling van motorrijtuigenbelasting voor historische voertuigen en andere motorrijtuigen van 25 jaar en ouder, 1994 - 1996; 37; omslag
    - Het informeren van de Tweede Kamer over heffing van omzetbelasting ten aanzien van carnavalsverenigingen, 1994 - 1996; 38; pak
    - Het informeren van de Tweede Kamer over accijnsfraude met sigaretten in tabaksindustrie, 1994 - 1999; 39; pak
    - Het beantwoorden van Kamervragen van het Tweede Kamerlid J. Reitsma (CDA) over de BTW-plicht van stichtingen en andere rechtspersonen en van N.A. Kalsbeek-Jasperse (PvdA) inzake de Melkert-II regeling, 1995 - 1996; 40; omslag
    - Het beantwoorden van Kamervragen van de Tweede Kamerleden S. van Vliet en F.Ch. Giskes (beiden D66) over BTW-heffing bij bemiddelingsbureaus voor gastouderopvang, 1995 - 1998; 41; pak
    - Het beantwoorden van Kamervragen van het Tweede Kamerlid B.J. van der Vlies (SGP) over aftrek van voorbelasting voor coffeeshophouders, 1995 - 1998; 42; omslag
    - Het informeren van de Tweede Kamer over carrouselfraude met omzetbelasting, 1995 - 1999; 43; pak
    - Het beantwoorden van Kamervragen van de Tweede Kamerleden F.Ch Giskes en G. Ybema (beiden D66) en W.J. Verkerk (AOV) over heffing van wijnaccijns en accijnsvrijstelling voor het gebruik van biodiesel, 1996; 44; omslag
    - Het beantwoorden van Kamervragen van de Tweede Kamerleden J.F.B. van Rey (VVD), F.Ch. Giskes (D66) en M.M. Zuijlen (PvdA) over heffing van omzetbelasting over verhuur van onroerende zaken en L.C. van Dijke (RPF) over winkels in moskeeën zonder vestigingsvergunning, 1996; 45; pak
    - Het beantwoorden van Kamervragen van de Tweede Kamerleden J.H. Klein Molekamp en B.M. de Vries (beiden VVD) over de fiscale behandeling van lokale omroepactiviteiten, 1996; 46; omslag
    - Het beantwoorden van vragen van het Eerste Kamerlid W. de Boer (GroenLinks) over de toepassing van de wetgeving inzake BTW-heffing ten aanzien van het ter beschikking stellen van personeel door gemeenten, 1996 - 1997; 47; omslag
    - Het beantwoorden van Kamervragen van de Tweede Kamerleden B. M. de Vries en W.C.G. Voûte-Droste (beiden VVD) over de BTW-heffing en internet, 1996 - 1998; 48; omslag
    - Het beantwoorden van Kamervragen van het Tweede Kamerlid D.J. Stellingwerf (RPF) over de toename van het aantal ingevoerde auto's van 25 jaar en ouder, 1996 - 2000; 49; omslag
    - Het beantwoorden van vragen van het Tweede Kamerlid F.Ch. Giskes (D66) over BTW-heffing ten aanzien van acteurs die deelnemen aan rollenspellen, 1996 - 2001; 50; pak
    - Het beantwoorden van Kamervragen van het Tweede Kamerlid F.Ch. Giskes (D66) over de problematiek van de wagenparken met grijze kentekenauto's, 1997; 51; omslag
    - Het beantwoorden van Kamervragen van het Tweede Kamerlid B.M. de Vries (VVD) over de omzetbelasting inzake journalistieke prestaties, 1997; 52; omslag
    - Het beantwoorden van Kamervragen van het Tweede Kamerlid F. van der Ploeg (PvdA) over belastingbesparende BTW-constructies, 1997; 53; omslag
    - Het beantwoorden van Kamervragen van het Tweede Kamerlid F.Ch. Giskes (D66) over het ontwikkelen van de btw-heffing bij invoer van goederen, 1997; 54; omslag
    - Het beantwoorden van Kamervragen van het Tweede Kamerlid J.F.B. van Rey (VVD) over fraude met rode diesel in Nederland, 1997; 55; omslag
    - Het beantwoorden van Kamervragen van de Tweede Kamerleden J.J. Feenstra (PvdA) en J.H. Klein Molekamp (VVD) over de toepassing van de Wet belasting op milieugrondslag, 1997 - 1998; 56; omslag
    - Het beantwoorden van Kamervragen van de Tweede Kamerleden L. Sipkes en M. Rabbae (beiden GroenLinks) en J. Reitsma (CDA) over onder andere het smokkelen van benzine door in Duitsland gelegerde Nederlandse militairen en de teruggaafregeling voor de dieselaccijns, 1997 - 1998; 57; omslag
    - Het beantwoorden van Kamervragen van het Tweede Kamerlid R.H.L.M. van Boxtel (D66) over de fiscale behandeling tussen psychotherapeuten zijnde psycholoog of arts en E.D.C.M. Lambrechts en F.Ch. Giskes (beiden D66) over belastingregels voor harmonie- en fanfareverenigingen, 1997 - 1998; 58; pak
    - Het beantwoorden van Kamervragen van het Tweede Kamerlid B.M. de Vries (VVD) over de premiesplitsingsproblematiek van artikel 13 Wet Successierecht 1956, 1997 - 1999; 59; omslag
    - Het beantwoorden van Kamervragen van het Tweede Kamerlid J. Reitsma (CDA) over de fiscale problematiek omzetbelasting met betrekking tot wijkbladen, 1998; 60; omslag
    - Het beantwoorden van Kamervragen van de Tweede Kamerleden P.L.D. Rémak en E. Meijer (beiden VVD) over onder andere BTW-heffing op particuliere internaten en in het kader van de nazorg op basis van de Leemtewet, 1998 - 1999; 61; pak
  - Beleid, A.1.2.
    - Omzetbelasting, A.1.2.1.
      - Het opstellen, wijzigen en intrekken van ambtelijke voorschriften en aanwijzingen aan de belastingadministratie inzake het heffen van omzetbelasting, 1968 - 2000; 62-298, 1120-1121; 22 pakken en 215 omslagen
        - Aangiftebiljet omzetbelasting 1991, 62; omslag
        - Aanleg van mestopslagplaatsen (BTW-224) 1987 - 1994, 63; omslag
        - Aanpassing computerapparatuur ten behoeve van blinden en slechtzienden 1992 - 1997, 64; pak
        - Aanvang van de op verzoek belaste verhuur van onroerende zaken (mededeling 45) deel 1 1991 - 1999, 65; omslag
        - Aanvang van de op verzoek belaste verhuur van onroerende zaken (mededeling 45) deel 2 1991 - 1999, 66; omslag
        - Acculaders voor tractie-batterijen van invalidewagens 1991 - 1993, 67; omslag
        - Advertenties (BTW-43) 1981 - 1982, 68; omslag
        - Afcent personeel (BTW-261), (DAA-1438) 1989 - 1998, 69; omslag
        - Afdoening van bezwaarschriften inzake betaling van bijzondere verbruiksbelasting (BTW/A-111) 1998 - 1994, 70; omslag
        - Afschaffing van fiscale grenzen en nader te regelen onderwerpen van de zogenaamde bezemrichtlijn (BTW-337) 1992 - 1995, 71; omslag
        - Aftrek van voorbelasting door publiekrechtelijke lichamen (mededeling 16) 1994, 72; omslag
        - Aftrek van voorbelasting met betrekking tot in het buitenland verrichte prestaties (BTW-192) 1984 - 1994, 73; omslag
        - Aftrek van voorbelasting met betrekking tot in het buitenland verrichte prestaties (mededeling 24) 1993 - 1996, 74; omslag
        - Aftrek voorbelasting door maat- en vennootschappen inzake bedrijfsmiddelen (mededeling 12), (BTW-110) en (BTW/R-289) 1983 - 1993, 75; omslag
        - Ambtshalve verlenen van verminderingen of teruggaven (mededeling 14) 1991 - 1995, 76; omslag
        - Artiesten (BTW-64), (BTW-71) 1981 - 1992, 77; omslag
        - Artiesten (mededeling (BTW-327) 1991 - 1998, 78; pak
        - Artotheken en instellingen voor kunstuitleen (mededeling 49) 1994 - 1998, 79; omslag
        - Autokostenforfait; matiging (mededeling 55) 1998 - 1999, 80; omslag
        - Autokostenforfait; toepassing (mededeling 23) 1993 - 1994, 81; omslag
        - Bad- en zweminrichtingen; aqua-aerobic, - jogging, -fitness en dergelijke 1996, 82; omslag
        - Bedrijfsgezondheids- en Arbodiensten (mededeling 17) 1993 - 1999, 83; pak
        - Begrip boeken (post A30) (BTW-124) 1983 - 1994, 84; omslag
        - Bejaardentehuizen, verzorgingsflats en ziekenhuizen 1973 - 1978, 85; pak
        - Belaste goederen in cadeauverpakking (BTW-272) 1988 - 1994, 86; omslag
        - Bemiddeling ter zake van termijntransacties 1994 - 1996, 87; omslag
        - Berekening van heffingsrente (BTW-235), (IB'65-569), (Bel.A-164) 1988 - 1998, 88; omslag
        - Beroepsopleidingen (mededeling 8) en (mededeling 14) 1993, 89; omslag
        - Beschikken over goederen voor andere dan bedrijfsdoeleinden 1979, 90; omslag
        - Beschikkingstelling van voor verkoop bestemde woningen (BTW-180) 1982 - 1995, 91; omslag
        - Bestrijdingsmiddelen voor landbouwgebruik; hulpstoffen bij gewasbeschermingsmiddelen 1996, 92; pak
        - Bijsluiters in periodieken (BTW-147) 1982 - 1992, 93; omslag
        - Bijzondere verbruiksbelasting van personenauto's; maatstaf van heffing, tijdvak van aangifte (BTW-196) 1983 - 1988, 94; omslag
        - Biologische meststoffen bestrijdingsmiddelen; Bio Waterclean en Biocrop 1994, 95; omslag
        - Bouwrente (BTW/R-299) 1986 - 1999, 96; omslag
        - Cadeaubonnen (BTW-340) 1969 - 1999, 97; omslag
        - Cadeaubonnen (mededeling 69) 1999 - 2000, 98; omslag
        - Chirurgische implanteringsprothesen inzake botcement 1982 - 1994, 99; omslag
        - Chirurgische implanteringsprothesen inzake implanteerbare injectiepoorten 1996, 100; omslag
        - Chirurgische implanteringsprothesen, zogenoemde Guidor membranen 1994, 101; omslag
        - Chirurgische implantheringsprothesen, intra oculaire ooglenzen 1994, 102; omslag
        - Chirurgische inplantheringsprothesen, tissue expander 1994, 103; omslag
        - Collageen implantaten 1995, 104; omslag
        - Commerciële internaten 1997 - 1999, 105; pak